zh-CN: 线材结构: 粘合; 包芯; 上光; 单丝; 多股（加捻）; 单股; 多股/绣花线（可分股）; 变形; 其他
ja: スレッド構造: 樹脂加工; コアスパン; グレース加工; モノフィラメント; 撚り糸 (ツイスト); 単糸; 撚り糸/フロス (分割可能); テクスチャード加工; その他
de: Garnkonstruktion: Gebondet; Umspinnungszwirn; Glasiert; Monofilament; Gezwirnt; Einfachgarn; Mehrsträngig/Sticktwist (teilbar); Texturiert; Sonstige
ro-RO: Construcție a aței: Lipit; Filat cu miez; Cerat; Monofilament; Răsucit; Un singur fir; Mulinat (divizibil); Texturat; Altele
hu: Cérna szerkezete: Ragasztott; Magfonal; Fényesített; Monofil; Sodrott; Egyágú; Többágú (osztható); Texturált; Egyéb
fr: Construction du fil: Collé; Filé à âme; Glacé; Monofilament; Retors (torsadé); Monobrin; Mouliné/Fil à broder (divisible); Texturé; Autre
sv: trådkonstruktion: Bunden; Kärnspunnen; Glaserad; Monofilament; Flerkardelig (tvinnad); Enkeltrådig; Delbart garn/floss; Texturerad; Annat
pl: Wykonanie nici: Spajane; Rdzeniowe; Nabłyszczane; Żyłkowe; Wielosplotowe (skręcane); Jednoniciowe; Skręcane/Mulina (dzielone); Teksturowane; Inne
el: Κατασκευή νήματος: Συγκολλημένο; Core-spun; Γυαλισμένο; Μονόινο; Πολύκλωνο (στριμμένο); Μονόκλωνο; Πολύκλωνο/Νήμα (διαιρετό); Ανάγλυφο; Άλλο
fi: Langan rakenne: Liimattu; Ydinlangallinen; Lasitettu; Monofilamentti; Kerrattu (kierretty); Yksisäikeinen; Monisäikeinen (jaettava); Teksturoitu; Muu
th: โครงสร้างเกลียว: เส้นใยประสาน (Bonded); คอร์สปัน (Core-spun); ด้ายเคลือบ (Glazed); เส้นใยเดี่ยว (Monofilament); เกลียว (Ply); เส้นใยเดี่ยว; ด้ายฝอย (แยกเส้นได้); เส้นใยเทกซ์เจอร์ (Textured); อื่นๆ
pt-PT: Construção do fio: Unido; Fio com núcleo; Envernizado; Monofilamento; Cabo (torcido); Fio único; Fio/linha (divisível); Texturizado; Outro
nl: Draad constructie: Gebonden; Corespun; Glacé; Monofilament; Getwijnd (ply); Enkeldraads; Borduurgaren (splijtbaar); Getextureerd; Overige
tr: İplik yapısı: Bondeli; Core-spun; Cilalı; Monofilament; Katlı (bükümlü); Tek katlı; Katlı/muline (bölünebilir); Tekstürize; Diğer
ru: Конструкция нити: Бондированная; Армированная; Глазированная; Мононить; Многопрядная (крученая); Однопрядная; Многопрядная/мулине (разделимая); Текстурированная; Другое
cs: Konstrukce vlákna: Lepená; Ovíjená; Glazovaná; Monofilní; Vícepramenná (kroucená); Jednopramenná; Vícepramenná (dělitelná); Texturovaná; Ostatní
it: Realizzazione del filo: Ritorto a incollaggio; Filato ad anima; Glacé; Monofilamento; A capi (ritorto); Filo singolo; A capi/Mouliné (divisibile); Testurizzato; Altro
hr-HR: Izrada konca: Lijepljeno; Omotana jezgra; Glazirano; Monofilament; Višenitno (upredeno); Jednonitno; Višenitno / konac za vez (djeljivo); Teksturirano; Ostalo
lt-LT: Siūlo konstrukcija: Klijuotas; Apsuktas aplink šerdį; Glazūruotas; Vienagijis; Kelių gijų (suktas); Vienos gijos; Kelių gijų / siuvinėjimo (atskiriamas); Tekstūruotas; Kita
nb: Trådkonstruksjon: Limt; Kjernespunnet; Glasert; Monofilament; Flertrådet (tvunnet); Enkelttråd; Flertrådet/broderigarn (delelig); Teksturert; Annet
da: Trådkonstruktion: Bonded; Kernespundet; Glaseret; Monofilament; Flertrådet (snoet); Enkelttråd; Tråd/broderegarn (delbar); Tekstureret; Andet
bg-BG: Конструкция на конеца: Свързан; Със сърцевина; Гланциран; Монофиламент; Многослоен (усукан); Еднонишков; Многонишков/за бродерия (делим); Текстуриран; Друго
sk-SK: Zhotovenie vlákna: Pojená; Jadrová; Glazovaná; Monofilamentová; Viacpramenná (krútená); Jednopramenná; Viacpramenná/mulinka (deliteľná); Textúrovaná; Iné
ko: 나사산 구조: 본딩; 코어스펀; 글레이징; 모노필라멘트; 합사(꼬임); 단선; 연선/자수실(분할 가능); 텍스처; 기타
es: Construcción del hilo: Bondeado; Hilado con núcleo; Glaseado; Monofilamento; En capas (torcido); De un solo hilo; En hebras/hilo (divisible); Texturizado; Otro
pt-BR: Linha construção: Bonderizada; Fio com núcleo; Glacê; Monofilamento; De cabos (torcida); Fio único; Fio/Meada (divisível); Texturizada; Outros
zh-TW: 線材結構: 黏合處理; 包芯; 上光; 單絲; 多股 (加撚); 單股; 多股/繡線 (可分); 變形處理; 其他
vi: Cấu trúc sợi: Tráng keo; Kéo sợi lõi; Phủ bóng; Sợi đơn; Xe (xoắn); Sợi đơn; Sợi chia (có thể tách); Có kết cấu; Khác
sl-SI: Zgradba sukanca: Lepljena; Opredena; Glazirana; Monofilamentna; Zvita (večnitna); Enonitna; Večnitna/deljiva; Teksturirana; Drugo
en: Thread construction: Bonded; Core-spun; Glazed; Monofilament; Ply (twisted); Single strand; Stranded/Floss (divisible); Textured; Other